【裁判字號】    90,上易,958
【裁判日期】    900725
【裁判案由】    贓物
【裁判全文】
臺灣高等法院臺南分院刑事判決                九十年度上易字第九五八號    Ｇ
      上  訴  人
      即  被  告  甲  ○  ○
右上訴人因贓物案件，不服臺灣台南地方法院九十年度易字第七六六號中華民國九十
年五月十八日第一審判決（起訴案號：臺灣台南地方法院檢察署八十九年度偵字第九
一四七號），提起上訴，本院判決如左：
      主      文
原判決撤銷。
甲○○收受贓物，處拘役貳拾日，如易科罰金，以參百元折算壹日。
      事      實
一、甲○○於民國八十八年六月二日下午四時十分許，在台南市○○○路○段三十一
    號前，明知侯明利（由檢察官另行偵辦）停放該處，未掛車牌之山葉牌輕型機車
    （原車牌號碼為ＵＯＡ—四八七號），係竊取而來之贓車，竟仍向侯明利借用，
    而收受該贓車騎用，嗣於同日下午四時二十分許，騎乘至台南市○○路○段三十
    五號前，為警當場查獲，並扣得上開贓車。
二、案經臺灣臺南地方法院檢察署檢察官檢舉偵查起訴。
      理      由
一、訊據上訴人即被告甲○○固坦承騎乘該機車於右開時地為警查獲不諱。惟矢口否
    認有贓車認識，並辯稱：該車係侯明利放置於該處（按三十一號係開設電動遊樂
    場），任何人皆可騎用，伊當時僅借用代步外出購物。況所涉本案前業經判決確
    定，茲又起訴，一罪兩罰云云。
二、經查，前開機車係車主劉佳芳於八十八年五月二十六日，在台南縣玉井鄉失竊之
    事實，業據其母乙○○○於警訊中陳述明確，並有贓物認領保管單一紙附卷可稽
    ，是該車為贓車，要屬無疑。被告於偵審理中復供稱該車並未懸掛車牌，其來源
    顯有可疑，如謂不知係贓車尚與常理有違。其否認具有贓物之認識，並非可採。
    按關於贓車之使用借貸，如無代為保管或藏匿之意思，使用後即予返還者，仍應
    成立收受贓物罪。又本案前業經本院認為與被告另案所涉竊盜並無裁判上一罪之
    關係而未予併案處理，此有本院八十九年度上易字一０五二號判決可稽，自非重
    複起訴。被告所辯，不足採信，犯行應堪認定。
三、核被告所為，係犯刑法第三百四十九條第一項收受贓物罪。原審予以論科，原非
    無見。第查：被告犯罪後，原刑法第四十一條易科罰金之規定，業經於中華民國
    九十年一月十日修正公布為第四十一條第一項前段，將得易科罰金之規定予以放
    寬，依刑法第二條第一項前段之規定，自應適用裁判時之法律，原判決未於理由
    內說明，且未引用刑法第二條第一項前段，尚有未合。被告上訴否認犯罪，固無
    可採，但原判決既非妥適，仍應撤銷改判。爰審酌被告係因臨時代步收受贓車，
    情節尚屬輕微等一切情狀量處主文所示之刑（與原判決相同），並諭知易科罰金
    之折算標準。
據上論結，應依刑事訴訟法第三百六十九條第一項前段、第三百六十四條、第二百九
十九條第一項前段、刑法第二條第一項前段、第三百四十九條第一項、第四十一條第
一項前段、罰金罰鍰提高標準條例第一條前段、第二條判決如主文。
本案經檢察官曾顯智到庭執行職務。
中    華    民    國      九十      年      七      月      二十五      日
                                  臺灣高等法院臺南分院刑事第一庭
                                      審判長法官  黃    崑    宗
                                            法官  林    勝    木
                                            法官  莊    俊    華
右正本證明與原本無異。
不得上訴。
                                      法院書記官  徐    瑞    清
中    華    民    國      九十      年      七      月      二十七      日
附錄法條：
刑法第三百四十九條第一項：
收受贓物者，處三年以下有期徒刑、拘役或五百元以下罰金。


司法院資訊處製作；財團法人民間司法改革基金會備份。
